Minutes et répertoires du notaire Jean JACQUES, 30 octobre 1548 - 1er septembre 1567 (étude XXIII)
Archives nationales
- Minutes de Jean JACQUES, 30 octobre 1548 - 1er septembre 1567; MC/ET/XXIII/2 - MC/ET/XXIII/33
  - Minutes. 1551, 4 avril - décembre, 4 avril - décembre 1551; MC/ET/XXIII/7
    - Obligation, marche de travaux, ceintures, Paris., 1er mai 1551; MC/ET/XXIII/7
      Nom, qualité: (M.) Le Cerf, Jacques.
      obligation; marché
    - Livraison de 250 mays de chêne en la cour du Palais, le dernier samedi du mois de mai, par Claude Rebours, marchand et laboureur à Gagny, et Antoine Delarue, marchand et laboureur à Montfermeil., 8 mai 1551; MC/ET/XXIII/7
      Lieux et monuments à Paris au XVIe siècle (1070 actes), par C. Grodecki, 1971-1986 (fichier papier entièrement dématérialisé; voir contexte dans le Plan d’orientation général - Notaires de Paris, guides thématiques du Minutier).
      marché; Justice (palais de); Rebours, Claude; Delarue, Antoine; commerçant
    - Procuration en blanc, recouvrement., 8 mai 1551; MC/ET/XXIII/7
      Nom, qualité: (M.) (nom Inconnu), Nicolas.
      Nom, qualité: (personne morale) Rincay de (enfants).
      Nom, qualité: (M.) Rincay de, Antoine (chevalier, seigneur de germolles).
    - Vente, mays de chene bien feuillus à dresser dans la cour du palais (250), Paris., 8 mai 1551; MC/ET/XXIII/7
      Nom, qualité: (M.) Rebours, Claude.
      Profession: marchand, laboureur, Gagny (Seine-Saint-Denis).
      Domicile: Gagny (Seine-Saint-Denis) Maison-Rouge (la).
      Nom, qualité: (M.) Delarue, Antoine.
      Profession: marchand, laboureur, Montfermeil (Seine-Saint-Denis).
      Nom: Basoche ou Palais.
    - Procuration acte, recouvrement, Sucy-en-Brie (Val-de-Marne)., 9 mai 1551; MC/ET/XXIII/7
      Nom, qualité: (M.) Benedict, Robert.
      Profession: chanoine, Paris, Notre-Dame.
      Nom, qualité: (M.) Burat, Jean.
      Profession: prévôt pour le chapitre de Paris, Sucy-en-Brie (Val-de-Marne).
      Domicile: Sucy-en-Brie (Val-de-Marne)
    - Procuration acte, plaidoirie pour partage., 10 mai 1551; MC/ET/XXIII/7
      Nom, qualité: (M.) Vaulx de, Michel.
      Nom, qualité: (Mme ou Mlle) Sanguin, Sabeau.
      Nom, qualité: (M.) Sanguin, Claude (seigneur de santeny).
      Nom, qualité: (M.) Baudouyn, Jean.
    - Procuration acte, partage., 10 mai 1551; MC/ET/XXIII/7
      Nom, qualité: (M.) Scart, Jean (bourgeois de Paris).
      Nom, qualité: (Mme ou Mlle) Dessuslemoutier de, Michele.
      Nom, qualité: (M.) Courtier, Pierre (bourgeois de laon).
      Profession: marchand, Laon (Aisne).
      Nom, qualité: (M.) Scart, Adrien (bachelier en theologie).
      Relations: frère de l'intervenant 1, fils de l'intervenant 2
    - Attestation de bonnes vie et moeurs., 11 mai 1551; MC/ET/XXIII/7
      Nom, qualité: (M.) Bonneval de, Arous (noble homme, seigneur de jouy-sur-morin).
      Relations: père de l'intervenant 2, père de l'intervenant 3.
      Nom, qualité: (M.) Bonneval de, Nicolas (noble homme).
      Domicile: Jouy-sur-Morin (Seine-et-Marne).
      Nom, qualité: (M.) Bonneval de, Lot (noble homme).
      Domicile: Jouy-sur-Morin (Seine-et-Marne)
    - Marche de travaux, installation du grand mai, Paris Grande Salle Du Palais., 11 mai 1551; MC/ET/XXIII/7
      Profession: charpentier de la grande cognee, Paris.
      Nom, qualité: (personne morale) Trésoriers de La Basoche.
    - Obligation, prix de vente de draps de soie et de laine et pret d'argent., 12 mai 1551; MC/ET/XXIII/7
      Nom, qualité: (M.) Bretagne de, Jean (duc d'etampes, comte de penthievre).
      Profession: gouverneur et lieutenant-general pour le roi en Bretagne.
      Nom, qualité: (M.) Briconnet, Joseph.
      Profession: facteur et entrepreneur des affaires de jean beausse, Paris.
    - Procuration acte, plaidoirie devant les généraux des aides, Paris., 13 mai 1551; MC/ET/XXIII/7
      Nom, qualité: (M.) Buisson, Hector.
      Profession: marchand, Soissons (Aisne), Saint-Pierre-Pre.
      Domicile: Soissons (Aisne) Saint-Pierre-Pre.
    - Procuration acte, plaidoirie., 13 mai 1551; MC/ET/XXIII/7
      Nom, qualité: (M.) Martin, Nicolas.
      Profession: marchand, Houdan (Yvelines).
      Domicile: Houdan (Yvelines).
      Nom, qualité: (M.) Lucque, Gilles.
      Nom, qualité: (M.) Durant, Michel.
    - Sommation, appointement., 13 mai 1551; MC/ET/XXIII/7
      Nom, qualité: (M.) Favereau, Andre (écuyer, seigneur du charrault).
      Nom, qualité: (Mme ou Mlle) Vancenay de, Catherine.
      Nom, qualité: (M.) Tronson, Jean.
      Domicile: Paris Pres Le Port Saint-Landry
    - Obligation., 14 mai 1551; MC/ET/XXIII/7
      Nom, qualité: (M.) Aydie D', Geoffroy (chevalier, seigneur de guytures).
      Nom, qualité: (M.) Montigny de, Louis.
      Relations: fils de l'intervenant 3.
      Nom, qualité: (M.) Montigny de Dit Moreau, Guillaume.
      Profession: pelletier (marchand), Blois (Loir-et-Cher).
      Domicile: Blois (Loir-et-Cher)
    - Procuration acte, plaidoirie., 16 mai 1551; MC/ET/XXIII/7
      Nom, qualité: (Mme ou Mlle) Lebeau, Perrette.
      Nom, qualité: (M.) Tardieu, Pierre.
    - Transaction, remise de bijoux en gage., 16 mai 1551; MC/ET/XXIII/7
      Nom, qualité: (M.) Boussut de, Nicolas (seigneur de longueval)
    - Declaration, defaut de comparution., 16 mai 1551; MC/ET/XXIII/7
      Nom, qualité: (M.) Mondonnier, Charles.
      Profession: clerc (principal), Paris.
      Nom, qualité: (M.) Benoist, Pierre
    - Procuration acte, plaidoirie., 18 mai 1551; MC/ET/XXIII/7
      Nom, qualité: (M.) Savaron, Francois.
      Profession: receveur des tailles du bas pays d'Auvergne, Clermont (Puy-de-Dôme).
      Domicile: Clermont (Puy-de-Dôme).
      Nom, qualité: (M.) Beauvais de, Robert.
    - Procuration en blanc, plaidoirie., 20 mai 1551; MC/ET/XXIII/7
      Nom, qualité: (M.) Guynois, Nicole.
      Profession: prêtre habitue, Paris, Sainte-Chapelle.
    - Reconnaissance de dette, compte et depenses de bouche de saint-remi 1550 à paques 1551., 20 mai 1551; MC/ET/XXIII/7
      Nom, qualité: (Mme ou Mlle) Ostran, Marie.
      Relations: gendre de l'intervenant 1, gendre de l'intervenant 2
    - Quittance, rachat rente à faire., 20 mai 1551; MC/ET/XXIII/7
      Nom, qualité: (M.) Le Prevost, Paul (seigneur de brenant).
      Profession: gouverneur et lieutenant-general pour le roi en Bretagne
    - Reconnaissance de dette, transaction au sujet d'une cure, Saint-Martin-de-Maulnes (VIENNE (DIOCESE))., 20 mai 1551; MC/ET/XXIII/7
      Profession: prieur, Paris, Saint-Denis-De-La-Chatre.
    - Procuration en blanc, plaidoirie., 21 mai 1551; MC/ET/XXIII/7
      Profession: prieur, Paris, Saint-Denis-De-La-Chatre
    - Declaration de command, maison et jardin, Saint-Marcel (Paris) Couppeaulx, image Notre-Dame-De-Pitie., 22 mai 1551; MC/ET/XXIII/7
      Nom, qualité: (M.) Carrel, Pierre.
      Profession: barbier, Paris.
      Domicile: Paris rue Saint-Christophe, la Limace.
      Nom, qualité: (Mme ou Mlle) Lenoir, Marguerite.
      Relations: veuve de l'intervenant 3, épouse de l'intervenant 3.
      Nom, qualité: (M.) Leloup, Guillaume (bourgeois de Paris).
      Profession: teinturier (maitre), Paris.
      Domicile: Paris rue de La Vieille-Pelleterie.
      Nom, qualité: (M.) Petit, Jean.
      Profession: horloger (maitre), Paris.
    - Rente fonciere, titre nouvel, maison et terre, Fontenay-sous-Bois (Val-de-Marne)., 23 mai 1551; MC/ET/XXIII/7
      Nom, qualité: (personne morale) Sanyot (consorts).
      Domicile: Fontenay-sous-Bois (Val-de-Marne).
      Nom, qualité: (personne morale) Baffou (consorts)
    - Offres reelles, montant de condamnation et de depens., 29 mai 1551; MC/ET/XXIII/7
      Nom, qualité: (M.) Gallot de, Adrien (seigneur de fontaine-la-guyon).
      Nom, qualité: (M.) Louzoux, Victor.
      Nom: Chapitre de L'Eglise Cathedrale Notre-Dame.
    - Bail à loyer, mobilier, Paris., 29 mai 1551; MC/ET/XXIII/7
      Nom, qualité: (M.) Rousseau, Jean.
      Nom, qualité: (M.) Blois de, Nicolas.
      Nom, qualité: (M.) Gillais, Robert.
      Profession: concierge et solliciteur ou seigneur de soisy, clerc, Paris
    - Vente, mobilier, Paris., 29 mai 1551; MC/ET/XXIII/7
      Profession: concierge et solliciteur du seigneur de soisy, clerc au palais, Paris.
    - Procuration en blanc, revocation de procuration., 30 mai 1551; MC/ET/XXIII/7
      Nom, qualité: (M.) Taussier, Robert.
      Domicile: Paris College de Montagu
    - Quittance, droit de douaire, Stains (Seine-Saint-Denis)., 30 mai 1551; MC/ET/XXIII/7
      Nom, qualité: (M.) Ruze, Jean.
      Nom, qualité: (Mme ou Mlle) Le Lieur, Isabeau.
      Nom, qualité: (M.) Allamant, Francois (seigneur du gue-pean)
    - Procuration acte, plaidoire., juin 1551; MC/ET/XXIII/7
      Nom, qualité: (M.) Raneillon de, Claude.
      Profession: notaire au chatelet, commis au greffe des requetes de l'hotel, Paris.
      Nom, qualité: (M.) Le Pescheur, Louis.
    - Procuration acte, declaration., 2 juin 1551; MC/ET/XXIII/7
      Nom, qualité: (M.) Malingre, Jean.
      Profession: huissier aux requetes du palais, Paris.
      Nom, qualité: (M.) Cochet, Louis.
      Nom, qualité: (M.) Lucas, Philibert.
      Nom, qualité: (M.) Du Trou, Nicolas.
      Profession: laboureur, Mesnil-Aubry (le) (Val-d'Oise).
      Nom, qualité: (M.) Du Trou, Jean.
      Nom, qualité: (M.) Du Trou, Claude.
      Nom, qualité: (M.) Ysambery, Louis.
    - Procuration acte, declaration au sujet des titres de seigneurie, Hangest (Somme)., 3 juin 1551; MC/ET/XXIII/7
      Nom, qualité: (M.) Estourmel D', Jean (seigneur de guyencourt).
      Domicile: Davenescourt (Somme).
      Nom, qualité: (Mme ou Mlle) Habert de, Marie.
      Nom, qualité: (M.) Quenel, Guillaume.
      Profession: procureur, Montdidier (Somme).
      Domicile: Montdidier (Somme)
    - Offres reelles, prix de 320 mays., 3 juin 1551; MC/ET/XXIII/7
      Domicile: Montfermeil (Seine-Saint-Denis)
    - Vente, saulsaie et pre, Chailly (Essonne) Aulnoy Sur La Sente de Wissous (l')., 3 juin 1551; MC/ET/XXIII/7
      Nom, qualité: (M.) Darthois, Nicolas.
      Profession: laboureur, Longjumeau (Essonne).
      Domicile: Longjumeau (Essonne).
      Nom, qualité: (Mme ou Mlle) Boutet, Jeanne.
      Nom, qualité: (M.) Deleaue, Denis.
      Profession: huissier au Parlement, Paris.
    - Procuration acte, plaidoirie., 5 juin 1551; MC/ET/XXIII/7
      Nom, qualité: (Mme ou Mlle) Debailly, Catherine.
      Domicile: Beauvais (Oise).
      Relations: fille de l'intervenant 2, stipulant pour l'intervenant 03.
      Nom, qualité: (M.) Debailly, Jean.
      Nom, qualité: (M.) Debailly (enfants).
      Relations: enfants de l'intervenant 2.
      Nom, qualité: (M.) Pandouin, Pierre.
    - Procuration acte, plaidoire., 5 juin 1551; MC/ET/XXIII/7
      Nom, qualité: (M.) Cabot, Benoit.
      Profession: prêtre, Nantua (Ain).
      Domicile: Nantua (Ain).
    - Procuration acte, plaidoirie., 9 juin 1551; MC/ET/XXIII/7
      Nom, qualité: (M.) Du Chardonnay, Pierre.
      Nom, qualité: (M.) Musnier, Thibault.
      Profession: general et maitre de l'ordre de la sainte-trinite et redemption des captifs, Paris.
      Nom, qualité: (M.) Musnier, Girard.
      Profession: ministre du couvent notre-dame de rieux
    - Procuration en blanc, plaidoirie., 10 juin 1551; MC/ET/XXIII/7
      Nom, qualité: (M.) Fay, Jean.
      Profession: tisserand en toiles, Remalard (Orne).
      Domicile: (Orne)
    - Bail à loyer, maison partiellement batie terre et grand jardin, Maisons-Alfort (Val-de-Marne) Charentonneau, maison-Brulee (la)., 10 juin 1551; MC/ET/XXIII/7
      Nom, qualité: (M.) Michon, Augustin (noble homme, bourgeois de Paris).
      Nom, qualité: (M.) Becquetart, Francois.
      Profession: jardinier, Faubourg Saint-Laurent (Paris).
      Domicile: Faubourg Saint-Laurent (Paris)
    - Procuration acte, plaidoirie., 12 juin 1551; MC/ET/XXIII/7
      Nom, qualité: (M.) Seneschal, Antoine.
      Profession: Paris.
      Nom, qualité: (personne morale) Martin (enfants).
      Nom, qualité: (M.) Buyrette, Pierre.
    - Donation entre vifs, créance., 12 juin 1551; MC/ET/XXIII/7
      Nom, qualité: (Mme ou Mlle) Jobert, Marguerite.
      Relations: épouse de l'intervenant 2, héritier de l'intervenant 3.
      Nom, qualité: (M.) Boisseau, Claude (pere) (bourgeois de Paris).
      Profession: bonnetier (marchand), Paris.
      Nom, qualité: (Mme ou Mlle) Jobert, Denise.
      Relations: épouse de l'intervenant 4.
      Nom, qualité: (M.) Dide, Louis.
      Profession: fripier (maitre), Paris.
      Nom, qualité: (M.) Boisseau, Claude (fils).
    - Declaration de command, maison et jardin, Saint-Marcel (Paris) Couppeaux, image Notre-Dame-De-Pitie., 12 juin 1551; MC/ET/XXIII/7
      Relations: veuve de l'intervenant 3, épouse de l'intervenant 4.
    - Rente, titre nouvel, heritage, Juvisy-sur-Orge (Essonne)., 13 juin 1551; MC/ET/XXIII/7
      Nom, qualité: (M.) Guymard, Nicolas.
      Profession: couturier, Juvisy-sur-Orge (Essonne).
      Domicile: Juvisy-sur-Orge (Essonne).
      Nom, qualité: (M.) Cheramy, Pierre.
      Profession: laboureur de vigne, Juvisy-sur-Orge (Essonne).
      Nom, qualité: (M.) Commenier, Nicolas.
      Nom, qualité: FEVRIER Pierre.
    - Procuration acte, vente de l'office d'elu sur le fait des aides en l'election, Beauvais (Oise)., 14 juin 1551; MC/ET/XXIII/7
      Nom, qualité: (M.) Du Val, Guillaume.
      Profession: notaire secrétaire du roi, elu en l'election, Beauvais (Oise).
      Nom, qualité: (M.) Pynon, Nicole.
      Profession: receveur à la chambre des comptes, Paris.
    - Procuration acte, vente de l'office de payeur de la compagnie de cent lances sous le marechal de saint-andre., 14 juin 1551; MC/ET/XXIII/7
      Profession: notaire secrétaire du roi, payeur de la compagnie des cent lances sous le marechal de saint-andre.
    - Traité d'office., 15 juin 1551; MC/ET/XXIII/7
      Nom, qualité: Michon, Augustin.
      Profession: bourgeois de Paris.
      Nom, qualité: (M.) Grille, Simon.
      Profession: trésorier des menues affaires de la chambre du roi.
      Nom, qualité: (M.) Du Val, Guillaume (seigneur de clairefontaine).
      Nom, qualité: (M.) Du Val, Nicole.
      Relations: frère de l'intervenant 3, caution de l'intervenant 3
    - Indemnite, promesse, cautionnement., 15 juin 1551; MC/ET/XXIII/7
      Nom, qualité: (M.) Du Val, Nicole (Paris), Paris.
    - Traite d'office, office de tresorier des menues affaires de la chambre du roi., 15 juin 1551; MC/ET/XXIII/7
      Intervenant 1:
      Relations: stipulant pour l'intervenant 02
    - Attestation, debilite resultant d'un coup de baton., 15 juin 1551; MC/ET/XXIII/7
      Nom, qualité: (Mme ou Mlle) Belin, Guillemette.
      Domicile: Saint-Marcel (Paris) Rue de Lourcine.
      Nom, qualité: (M.) Picot, Louis.
      Domicile: Saint-Marcel (Paris) Rue de Lourcine
    - Obligation, pret., 15 juin 1551; MC/ET/XXIII/7
      Nom, qualité: (M.) Robineau, Jean (seigneur de sauvigny).
    - Obligation, prix de vente d'office de notaire secrétaire du roi., 15 juin 1551; MC/ET/XXIII/7
      Nom, qualité: (M.) Robineau, Jean (seigneur de souvigny).
      Nom, qualité: (Mme ou Mlle) Preudhomme, Madeleine.
    - Procuration acte, plaidoirie., 15 juin 1551; MC/ET/XXIII/7
      Nom, qualité: (M.) Lhoste de, Jean.
      État civil: detenu dans les prisons de l'officiabilite de Paris.
      Profession: commis.
      Nom, qualité: (M.) Bruneau, Jean.
      Nom, qualité: (M.) Le Blanc, Laurent.
      Profession: comptable (ancien), Bordeaux (Gironde).
      Nom, qualité: (M.) Poupeau, Francois.
    - Nomination, office de notaire secrétaire du roi tenu par guillaume du val., 15 juin 1551; MC/ET/XXIII/7
    - Traite d'office, office de notaire secrétaire du roi., 15 juin 1551; MC/ET/XXIII/7
    - Traite d'office, office de notaire secrétaire du roi., 15 juin 1551; MC/ET/XXIII/7
      Profession: notaire secrétaire du roi, Paris.
    - Procuration en blanc, recouvrement de créance., 18 juin 1551; MC/ET/XXIII/7
      Profession: prieur, Paris, Prieure Saint-Denis-De-La-Chatre
    - Procuration acte, administration de prieure, Villeberfol (Loir-et-Cher) Prieure Saint-Nicolas., 19 juin 1551; MC/ET/XXIII/7
      Nom, qualité: (M.) Gaultier, Andre.
      Profession: curé de marolles, pretendant au prieure, Villeberfol (Loir-et-Cher), Prieure Saint-Nicolas.
      Nom, qualité: (M.) Medouart, Henry
    - Procuration acte, administration de la chambrerie de l'abbaye, Saumur (Maine-et-Loire) Abbaye Saint-Florent., 19 juin 1551; MC/ET/XXIII/7
      Profession: prieur, chambrier, Paris, saumur (Maine-et-Loire), Prieure Saint-Denis-De-La-Chatre, abbaye Saint-Florent.
      Nom, qualité: (M.) Gaultier, Adrien.
      Profession: religieux benedictin.
      Nom, qualité: (M.) Gaultier, Bertrand.
      Profession: religieux benedictin
    - Vente, maison (partie de), Paris rue Grenier-Saint-Lazare, saint-Pierre-De-Luxembourg., 22 juin 1551; MC/ET/XXIII/7
      Nom, qualité: (M.) Cauchon, Jerome.
      Nom, qualité: (M.) Le Vergeur, Nicole.
    - Quittance, acompte sur montant de condamnation., 22 juin 1551; MC/ET/XXIII/7
      Nom, qualité: (M.) Le Loup, Francois (noble homme, seigneur de la bouchefolliere et de la brisoye).
      Nom, qualité: (M.) Girard, Pierre (bourgeois de Paris).
    - Sommation, presentation à cure, Voves (Eure-et-Loir) Notre-Dame-De-Mellay., 22 juin 1551; MC/ET/XXIII/7
      Nom, qualité: (M.) Viau, Pierre.
      Nom, qualité: (M.) Gaplay, Louis (bachelier en decret).
      Nom, qualité: (M.) Quetier, Jacques.
      Profession: chanoine, grand-vicaire, Paris.
      Nom, qualité: (M.) Gaultier, Mathieu.
      Profession: eveque, abbe (ancien), Negrepont-Marmoutiers (Indre-et-Loire)
    - Sommation, presentation à cure, Voues (Eure-et-Loir) Notre-Dame-De-Mellay., 22 juin 1551; MC/ET/XXIII/7
      Nom, qualité: (M.) Lamoureux, Jean (maitre es arts).
      Profession: eveque, abbe (ancien), Negrepont, marmoutiers (Indre-et-Loire)
    - Sommation, presentation à cure, Voves (Eure-et-Loir) Notre-Dame-De-Mellay., 22 juin 1551; MC/ET/XXIII/7
      Nom, qualité: (M.) Challot, Antoine (bachelier en decret).
    - Sommation, presentation à cure, Voves (Eure-et-Loir) Notre-Dame-De-Mellay., 22 juin 1551; MC/ET/XXIII/7
      Nom, qualité: (M.) Parost, Andre.
      Domicile: Bachelier en Decret.
    - Sommation, presentation à cure, Voves (Eure-et-Loir) Notre-Dame-De-Mellay., 22 juin 1551; MC/ET/XXIII/7
      Nom, qualité: (M.) Charasse, Francois (maitre-es-arts).
    - Sommation, reception de la resignation d'un banc, Paris Grande Salle Du Palais Entre Les Requetes Du Palais La Table de Marbre., 23 juin 1551; MC/ET/XXIII/7
      Domicile: (Paris).
      Relations: au service de l'intervenant 2, cessionnaire de l'intervenant 2.
      Nom, qualité: (M.) Chenu, Aignan.
      Nom, qualité: (M.) Emery, Jean (aine).
      Profession: lieutenant-general du boulonnais et du bailly du palais, Paris
    - Procuration acte, plaidoirie., 23 juin 1551; MC/ET/XXIII/7
      Nom, qualité: (M.) Chenyn, Rene (écuyer, seigneur de beauregard).
      Nom, qualité: (M.) Deladyne, Jacques (écuyer, seigneur de poisneuf).
      Relations: representé(e) par l'intervenant 01, tuteur de l'intervenant 3.
      Nom, qualité: (M.) Chenyn, Jacques.
      Nom, qualité: (M.) Troisvoisins, Etienne.
    - Transaction, remise de fonds., 26 juin 1551; MC/ET/XXIII/7
      Nom, qualité: (M.) La Roche de, Jacques (écuyer).
      Nom, qualité: (M.) Le Gauffre, Julien.
    - Procuration acte, plaidoirie., 26 juin 1551; MC/ET/XXIII/7
      Nom, qualité: (M.) Jallier, Pierre.
      Domicile: Paris College de Rennes.
      Nom, qualité: (M.) Sorin, Guillaume.
    - Quittance, depens., 27 juin 1551; MC/ET/XXIII/7
      Nom, qualité: (M.) Hoyau, Lubin.
      Profession: praticien en cour d'eglise, Chartres (Eure-et-Loir).
      Nom, qualité: (M.) Hoyau, Jerome.
      Nom, qualité: (M.) Drouyn, Louis.
      Profession: marchand, Chartres (Eure-et-Loir).
    - Vente, arbres fruitiers à planter (Cher), Maisons-Alfort (Val-de-Marne) Charentonneau., 29 juin 1551; MC/ET/XXIII/7
      Nom, qualité: (M.) Sec, Jean.
      Profession: laboureur, Stains (Seine-Saint-Denis).
      Domicile: Stains (Seine-Saint-Denis).
    - Quittance, depens., 30 juin 1551; MC/ET/XXIII/7
      Nom, qualité: (M.) Barbou, Jean.
      Profession: avocat, Chartres (Eure-et-Loir).
      Nom, qualité: (M.) Bourgeois, Honoray.
      Profession: prévôt des marchands, Chartres (Eure-et-Loir).
    - Marche de travaux, maconnerie d'un puits, Maisons-Alfort (Val-de-Marne) Charentonneau., 30 juin 1551; MC/ET/XXIII/7
      Nom, qualité: (M.) Godeby.
      Profession: macon.
    - Comparution, proces-verbal, compulsoire, Paris Palais, chambre D'Anjou., 30 juin 1551; MC/ET/XXIII/7
      Nom, qualité: (M.) Perdriel, Claude.
      Nom, qualité: (M.) Boisrobert de, Pierre.
      Nom, qualité: (M.) La Luce de, Bertrand
    - Rente fonciere, titre nouvel, maison, Paris rue Saint-Jacques, le Mortier D'Or., 1er juillet 1551; MC/ET/XXIII/7
      Nom, qualité: (M.) Dauthois, Pierre.
      Profession: chapelain, Paris, Saint-Benoit-Le-Bien-Tourne, chapelle Notre-Dame-De-La-Table.
    - Renonciation, pension sur cure, Saint-Vaast-les-Mello (Oise)., 1er juillet 1551; MC/ET/XXIII/7
      Nom, qualité: (M.) Savart, Jean.
      Profession: prêtre, chanoine (ancien), Mello (Oise).
      Domicile: Mello (Oise).
      Nom, qualité: (M.) Girard, Jean.
      Profession: curé, Saint-Vaast-les-Mello (Oise).
      Domicile: Saint-Vaast-les-Mello (Oise).
      Relations: filleul(e) de l'intervenant 1
      renonciation
    - Procuration acte, plaidoirie., 1er juillet 1551; MC/ET/XXIII/7
      Nom, qualité: (M.) Murat de, Antoine
    - Procuration acte, plaidoirie., 1er juillet 1551; MC/ET/XXIII/7
      Nom, qualité: (M.) Roux Dit Oger, Jean.
      Profession: marchand, Troyes (Aube).
      Domicile: Troyes (Aube).
      Nom, qualité: (M.) Corrard, Nicolas.
    - Quittance, arrerages de rente., 1er juillet 1551; MC/ET/XXIII/7
      Intervenant 1, en deuxième partie:
      Relations: enfants de l'intervenant 4.
    - Declaration, destitution de boursier, Paris College Des Lombards., 2 juillet 1551; MC/ET/XXIII/7
      Nom, qualité: (M.) Ferrieres de, Jean.
      Profession: proviseur, Paris, College Des Lombards.
      Domicile: Paris College Des Lombards.
      Nom, qualité: (M.) Violis de, Jean Baptiste.
      Nom, qualité: (M.) Bon, Vincent.
      Profession: boursier, Paris, College Des Lombards.
      Domicile: Paris College Des Lombards
    - Quittance, depens., 3 juillet 1551; MC/ET/XXIII/7
      Nom, qualité: (M.) Delananto, Pelegro.
      Nom, qualité: (M.) Chapellier, Claude (bourgeois de Paris).
    - Sommation, mise en jouissance de maison, Paris rue de La Rondelle, image Saint-Martin., 4 juillet 1551; MC/ET/XXIII/7
      Nom, qualité: (M.) Berauld, Jean.
      Nom, qualité: (M.) Jacquelot, Jean.
      Domicile: Paris rue de La Rondelle.
      Relations: locataire l'intervenant 03.
      Nom, qualité: (Mme ou Mlle) Boucher, Jeanne.
      Nom, qualité: (M.) Fournier, Jacques (seigneur du marc).
    - Transport, créance., 4 juillet 1551; MC/ET/XXIII/7
      Nom, qualité: (M.) Balchan, Francois.
      Profession: greffier des requetes au palais, Paris.
      Nom, qualité: (M.) Berthe, Nicolas.
      Nom, qualité: (M.) La Personne de, Charles (écuyer, seigneur en partie de sevran).
    - Procuration acte, vente de rente., 6 juillet 1551; MC/ET/XXIII/7
      Nom, qualité: (M.) Delayre, Jean.
      Profession: marchand, Ambert (Puy-de-Dôme).
      Domicile: Ambert (Puy-de-Dôme).
      Nom, qualité: (M.) Delayre, Antoine.
      Domicile: Ambert (Puy-de-Dôme)
    - Indemnite, promesse, poursuites faites sous le nom de mignon., 6 juillet 1551; MC/ET/XXIII/7
      Profession: poursuivant au Parlement, Paris.
      Nom, qualité: (M.) Mignon, Victor.
    - Bail à loyer, maison et jardin, Bondoufle (Essonne)., 6 juillet 1551; MC/ET/XXIII/7